臺灣臺中地方法院刑事判決
110年度易字第510號
公  訴  人  臺灣臺中地方檢察署檢察官
被      告  張富傑


上列被告因詐欺案件，經檢察官提起公訴（110年度偵字第4460
號），本院判決如下：
    主  文
張富傑犯如附表三所示之各罪，各處如附表三「罪刑」欄所示之
刑，沒收部分如附表三編號2「沒收」欄所示。
    犯罪事實
一、張富傑於民國106年間，透過網路交友軟體而結識陳彥婷，
    張富傑並以電話及通訊軟體LINE暱稱「Jay Chang」與陳彥
    婷聯繫，詎其因缺錢花用，竟為下列行為：
　㈠意圖為自己不法之所有，基於詐欺取財之單一接續犯意，於
    如附表一編號1、2所示之時間，以LINE向當時在臺中市之陳
    彥婷佯稱附表一編號1、2所示之借款理由，致陳彥婷因而陷
    於錯誤，在臺中市某處，接續以網路銀行自其所申設之兆豐
    國際商業銀行帳號00000000000號帳戶（下稱上開陳彥婷兆
    豐銀行帳戶）轉帳如附表一編號1、2所示金額至張富傑申設
    之王道商業銀行帳號00000000000000號之帳戶（下稱上開張
    富傑王道銀行帳戶）（詳如附表一編號1、2所示）。
　㈡另意圖為自己不法之所有，基於詐欺取財之單一接續犯意，
    於如附表一編號3至37、39、41至48、50、51、53至106、10
    8至112、114至121、123至160所示之時間，以LINE向當時在
    臺中市之陳彥婷佯稱前揭附表編號所示之借款理由，致陳彥
    婷因而陷於錯誤，在臺中市某處，接續以網路銀行自上開陳
    彥婷兆豐銀行帳戶或其所申設之王道商業銀行帳號00000000
    000000號帳戶（下稱上開陳彥婷王道銀行帳戶）轉帳如前揭
    附表編號所示金額至上開張富傑王道銀行帳戶（詳如附表一
    編號3至37、39、41至48、50、51、53至106、108至112、11
    4至121、123至160所示）。
　㈢嗣因陳彥婷之父親陳文華察覺有異，檢視陳彥婷之上開陳彥
    婷兆豐銀行帳戶、陳彥婷王道銀行帳戶交易明細後，始悉上
    情。
二、案經陳彥婷之父陳文華告發臺灣臺中地方檢察署檢察官偵查
    起訴。
    理  由
一、證據能力方面：
    按被告以外之人於審判外之陳述，雖不符刑事訴訟法第159
    條之1至第159條之4之規定，而經當事人於審判程序同意作
    為證據，法院審酌該言詞陳述或書面陳述作成時之情況，認
    為適當者，亦得為證據。當事人、代理人或辯護人於法院調
    查證據時，知有第159條第1項不得為證據之情形，而未於言
    詞辯論終結前聲明異議者，視為有前項之同意，刑事訴訟法
    第159條之5定有明文。而其立法意旨在於傳聞證據未經當事
    人之反對詰問予以核實，乃予排斥。惟若當事人已放棄對原
    供述人之反對詰問權，於審判程序表明同意該等傳聞證據可
    作為證據，基於尊重當事人對傳聞證據之處分權，及證據資
    料愈豐富，愈有助於真實發見之理念，此時，法院自可承認
    該傳聞證據之證據能力。經查，本判決所引用下列各項以被
    告以外之人於審判外之陳述為證據方法之證據能力，業經本
    院於準備程序、審判期日時予以提示並告以要旨，而檢察官
    、被告張富傑均未爭執證據能力，且迄至本院言詞辯論終結
    前均未聲明異議。本院審酌該等資料之製作、取得，尚無違
    法不當之情形，且均為證明犯罪事實存否所必要，認為以之
    作為證據應屬適當，揆諸上開規定，自均具證據能力。
二、認定犯罪事實所憑證據及理由：
    訊據被告就上開犯罪事實一、㈠、㈡之犯行，均坦承不諱（
    見本院卷一第364頁、本院卷三第68、69、154至163頁），
    經查：
  ㈠復有被告於偵查中之供述在卷可稽〈見臺灣臺中地方檢察署（
    下稱臺中地檢署）109年度他字第2718號卷（下稱①卷）第16
    9、170、253、254頁〉，並有證人即被害人陳彥婷於偵查、
    本院審理時之陳述、證述在卷可證（見①卷第109至111、163
    、164、189、190頁、本院卷一第365頁、本院卷三第69、88
    至105、126至130頁），且有被告以LINE暱稱「Jay 
　　Chang」與被害人陳彥婷間之對話紀錄〈見臺中地檢署109年
    度他字第2718號LINE對話紀錄卷（下稱②卷）第3至389頁、
    臺中地檢署109年度他字第2718號資料卷（下稱③卷）第39至
    415頁〉、上開被告王道銀行帳戶基本資料、交易明細（見①
    卷第127、129頁、本院卷一第43至328頁、本院卷二第24、4
    3至272頁）、上開陳彥婷王道銀行帳戶基本資料、交易明細
    〈見①卷第17至26頁、③卷第13至22頁、臺中地檢署110年度偵
    字第4460號卷（下稱④卷）第31頁、本院卷二第23至42頁〉、
    上開陳彥婷兆豐銀行帳戶交易明細（見①卷第27至42頁、③卷
    第23至38頁）、被告之入出境資訊連結作業列印資料（見本
    院卷一第39頁），及如附表一所示之證據附卷可憑，堪以認
    定。
　㈡而查：
　⒈附表一編號37部分：
　　觀之被告與被害人陳彥婷於108年11月10日下午2時22分至4
    時間之對話紀錄，被告先傳送語音訊息給被害人陳彥婷後，
    被害人陳彥婷於同日下午2時28分許先向被告表示：「六千
    太多，生不出來」、「幹嘛不小心點」等語，於同日下午2
    時35分許表示：「不能跟廠商說晚上匯給他嗎」、「沒錢吃
    跟我說阿」等語，被告於同日下午2時37分許則表示：「現
    在都很機車」、「要現金」、「因為之前欠的沒清」等語，
    被害人陳彥婷於同日下午2時43分表示：「我五百先給你」
    等語，嗣被害人陳彥婷於同日下午2時44分許自上開陳彥婷
    王道銀行帳戶轉帳新臺幣（下同）500元至上開被告王道銀
    行帳戶，於同日下午3時30分許向被告表示：「你看看還有
    沒有地方可以調材料，可以讓你賒帳的」等語，後於108年1
    1月10日下午3時58分許自上開陳彥婷王道銀行帳戶轉帳5,60
    0元至上開被告王道銀行帳戶，並於同日下午3時54分、59分
    傳送：「六千很多耶」、「只留一百給你吃飯」等語，有該
    對話紀錄（見③卷第179至182頁）、該等帳戶交易明細（見
    本院卷二第35、40、228、258頁）在卷可稽，可知，被告此
    部分係佯以要借6,000元材料費，而且身上連吃飯的錢也沒
    有向被害人陳彥婷詐欺取財，經被害人陳彥婷接續轉帳500
    元、5,600元給被告，是此部分被告向被害人陳彥婷詐欺理
    由及詐得之金額應更正如附表一編號37所示。
　⒉附表一編號39、41、42部分：　
　　觀之被告與被害人陳彥婷於108年11月11日中午12時33分至
    下午4時10分間之對話紀錄，被告向被害人陳彥婷表示律師
    要處理先前案件需要5,000元及另外的6,000元，被告總共欠
    律師11,000元，被害人陳彥婷即陸續向被告表示已轉給被告
    5,000元、3,000元，且還要再給被告3,000元，被害人陳彥
    婷並於108年11月11日下午2時3分、3時43分、5時22分許，
    分別自上開陳彥婷王道銀行帳戶轉帳5,000元、3,000元、3,
    000元（即附表一編號39、41、42部分）至上開張富傑王道
    銀行帳戶，有該對話紀錄（見③卷第183至186頁）、該等帳
    戶交易明細（見本院卷二第36、41、228、258頁）在卷可查
    ，是被告係以附表一編號39、41、42之詐騙事由向被害人陳
    彥婷詐得5,000元、3,000元、3,000元，其中起訴書附表編
    號39部分誤載詐得5,600元，應予更正。
　⒊附表一編號50部分：
　　觀之被告與被害人陳彥婷於108年11月16日上午8時52分至中
    午12時32分間之對話紀錄，被告於同日上午8時52分起佯以
    ：其要搭公車，要去把工具及現場的東西收回來等語，被害
    人陳彥婷於同日上午10時26分許先稱其手邊只有200元，於
    同日上午10時30分許自上開陳彥婷兆豐銀行帳戶轉帳200元
    至上開被告王道銀行帳戶，被告則佯稱：其想騎機車去車站
    ，結果機車太久沒騎故障，而牽去車行修，但修要1,200元
    等語，之後被害人陳彥婷於同日中午12時31分許自上開陳彥
    婷王道銀行帳戶轉帳75元至上開被告王道銀行帳戶，有該對
    話紀錄（見③卷第198至200頁）、該等帳戶交易明細（見③卷
    第31頁、本院卷二第36、41、229、259頁）在卷可稽，是此
    部分被告向被害人陳彥婷詐欺理由及詐得之金額應更正如附
    表一編號50所示。
  ⒋附表一編號79、80部分：
    觀之被告與被害人陳彥婷於108年12月6日上午11時31分至下
    午3時52分間之對話紀錄，被告於同日上午11時31分起，先
    向被害人陳彥婷佯稱：在展場工作，廠商現在跑來，中午可
    否借錢等語，被害人陳彥婷於同日中午12時8分許自上開陳
    彥婷王道銀行帳戶轉帳10,000元至上開被告王道銀行帳戶，
    被告於同日下午1時9分許佯稱：需要5,000元材料錢給廠商
    等語，被害人陳彥婷於同日下午1時38分許向被告表示中午
    已給被告1萬了等語，然被告仍一直表示要借錢，被害人陳
    彥婷於同日下午2時59分，自上開陳彥婷王道銀行帳戶轉帳1
    ,000元至上開被告王道銀行帳戶，且於同日下午3時表示先
    給被告1,000元等語，被告又佯稱：先給廠商1,000元沒有用
    ，其被罵了2小時，忍不住打傷了廠商等語，而上開被告王
    道銀行帳戶於同日下午3時50分許自帳號0000000000000號帳
    號轉入5,000元，被害人陳彥婷於同日下午3時51分、52分許
    向被告表示，其請朋友轉帳，問被告是否有收到等語，被告
    表示：帳戶有多1,000元，其要將該筆1,000元領出來給廠商
    看醫生等語，有該對話紀錄（見③卷第267至271頁）、該等
    帳戶交易明細（見本院卷二第36、41、234、264頁）在卷可
    稽，且被害人陳彥婷於本院審理時陳稱：前揭5,000元係其
    請朋友轉給被告等語（見本院卷三第96至99頁）。是此部分
    被告向被害人陳彥婷詐欺理由及詐得之金額應更正如附表一
    編號79、80所示。
  ⒌附表一編號120部分：
　  觀之被告與被害人陳彥婷於109年1月4日上午6時58分至下午
    1時19分間之對話紀錄，被告佯稱：欠同事14,200元等語，
    被害人陳彥婷於同日上午10時27分許自上開陳彥婷兆豐銀行
    帳戶轉帳9,980元至上開被告王道銀行帳戶後，被告表示扣
    除被害人陳彥婷所轉帳的金額，以及自己湊到的1,800元，
    還差2,200元等語，被害人陳彥婷於同日下午2時28分許自上
    開陳彥婷王道銀行帳戶轉帳2,000元至上開被告王道銀行帳
    戶，有該對話紀錄（見③卷第356至358頁）、該等帳戶交易
    明細（見③卷第21、35頁、本院卷二第37、42、239、269頁
    ）在卷可稽，是此部分被告向被害人陳彥婷詐欺理由及詐得
    之金額應更正如附表一編號120所示。
  ⒍附表一編號121、123至126部分： 
　  觀之被告與被害人陳彥婷於109年1月5日上午9時16分至109
    年1月6日上午9時15分間之對話紀錄，被告於109年1月5日上
    午9時16分起，向被害人陳彥婷接續佯稱：之前的金融案件
    須賠償給被害人15萬元，繳完銀行才能解凍、目前還差7,60
    0元、還缺5,000元繳錢、5,000元部分目前還差400元等語；
    於109年1月5日晚間10時6分起，又接續佯稱：律師表示檢察
    官又翻到其之前的案件，找到一件3萬元的，要向被害人陳
    彥婷借錢等語，經被害人陳彥婷表示可以借15,000元後，被
    告乃表示自己籌到13,000元等語，而被害人陳彥婷則於109
    年1月5日上午11時57分、下午4時35分、51分許，分別自上
    開陳彥婷王道銀行帳戶轉帳7,600元、1,300元、75元；於10
    9年1月6日上午9時9分許，自上開陳彥婷兆豐銀行帳戶轉帳
　　16,980元至上開被告王道銀行帳戶，有該對話紀錄（見③卷
    第358至367頁）、該等帳戶交易明細（見③卷第21、36頁、
    本院卷二第37、42、239、269頁）在卷可稽，是此部分被告
    向被害人陳彥婷詐欺理由及詐得之金額應更正如附表一編號
    121、123至126所示。
  ⒎附表一編號127部分：
　  觀之被告與被害人陳彥婷於109年1月6日晚間10時45分至109
    年1月7日下午3時間之對話紀錄，被告佯稱：要還同事錢，
    還缺2,900元等語，被害人陳彥婷於109年1月6日晚間10時47
    分許，自上開陳彥婷王道銀行帳戶轉帳2,955元至上開被告
    王道銀行帳戶後，被告於109年1月7日接續佯稱：昨天要還
    的錢還差3,000元等語，被害人陳彥婷於109年1月7日中午12
    時11分自上開陳彥婷王道銀行帳戶轉帳2,900元至上開被告
    王道銀行帳戶交易明細，有該對話紀錄（見③卷第368至370
    頁）、該等帳戶交易明細（見本院卷二第37、42、239、269
    頁）在卷可稽，是此部分被告向被害人陳彥婷詐欺理由及詐
    得之金額應更正如附表一編號127所示。
  ㈢綜上所述，本案事證明確，被告上揭犯行，均洵堪認定，皆
    應予依法論科。
三、論罪科刑：
  ㈠核被告就犯罪事實一、㈠、㈡所為，均係犯刑法第339條第1項
    之詐欺取財罪。
　㈡附表一編號80部分，起訴書犯罪事實雖均未敘及被害人陳彥
    婷請友人於108年12月6日下午3時50分許以帳號00000000000
    00號帳戶轉帳5,000元至上開張富傑王道銀行帳戶部分，惟
    此部分與被告詐欺被害人陳彥婷，致被害人陳彥婷陷於錯誤
    ，於108年12月6日下午2時59分，自上開陳彥婷王道銀行帳
    戶轉帳1,000元至上開被告王道銀行帳戶部分，屬接續犯之
    包括之一罪關係，為起訴效力所及，本院自得併予審理。
  ㈢被告就犯罪事實一、㈠部分，於附表一編號1、2所示之時間，
    以如附表一編號1、2所示之方式；就犯罪事實一、㈡部分，
    於附表一編號3至37、39、41至48、50、51、53至106、108
    至112、114至121、123至160所示之時間，以如附表一編號3
    至37、39、41至48、50、51、53至106、108至112、114至12
    1、123至160所示之方式向被害人陳彥婷詐欺取財，在主觀
    上各顯係基於單一之犯意，於密切接近之時間實施，且各係
    侵害同一之法益，各行為之獨立性極為薄弱，依一般社會健
    全觀念，在時間差距上，難以強行分開，應各認係屬一接續
    犯，而各為包括之一罪。
　㈣被告就犯罪事實一、㈠、㈡之犯罪時間明顯可分，各具獨立性
    ，應認被告就其所犯上開詐欺取財罪2罪間，犯意各別，行
    為互殊，應予分論併罰。
　㈤按刑法第47條第1項有關累犯加重本刑部分，不生違反憲法一
    行為不二罰原則之問題。惟其不分情節，基於累犯者有其特
    別惡性及對刑罰反應力薄弱等立法理由，一律加重最低本刑
    ，於不符合刑法第59條所定要件之情形下，致生行為人所受
    之刑罰超過其所應負擔罪責之個案，其人身自由因此遭受過
    苛之侵害部分，對人民受憲法第8條保障之人身自由所為限
    制，不符憲法罪刑相當原則，牴觸憲法第23條比例原則。於
    此範圍內，有關機關應自本解釋公布之日起2年內，依本解
    釋意旨修正之。於修正前，為避免發生上述罪刑不相當之情
    形，法院就該個案應依本解釋意旨，裁量是否加重最低本刑
    ，司法院大法官會議釋字第775號解釋文參照。是法官應於
    個案量刑裁量時具體審認被告有無特別惡性及對刑罰反應力
    薄弱之情。查被告前因施用毒品案件，經臺灣新北地方法院
    以108年度簡字第4879號判決判處有期徒刑2月確定，於
　　108年12月10日易科罰金執行完畢之情，有臺灣高等法院被
    告前案紀錄表在卷可稽，被告受有期徒刑執行完畢，5年以
    內故意再犯本案犯罪事實一、㈡有期徒刑以上之罪，應依刑
    法第47條第1項規定，論以累犯；復參酌被告前案經判處有
    期徒刑，於執行完畢仍未悔悟，又再犯本案犯罪事實一、㈡
    犯行，足徵其有立法意旨所指之特別惡性及對刑罰反應力薄
    弱明確；並審酌其所犯本案犯罪事實一、㈡詐欺取財罪，依
    其犯罪情節，並無應量處最低法定刑，否則有違罪刑相當原
    則，暨有因無法適用刑法第59條酌量減輕其刑之規定，致其
    人身自由遭受過苛侵害之情形，是就被告所犯犯罪事實一、
    ㈡詐欺取財罪，爰依刑法第47條第1項規定及司法院大法官會
    議釋字第775號解釋文，加重其刑。
  ㈥爰審酌被告正值壯年，不思以正當途徑獲取財物，竟利用被
    害人陳彥婷對其之信賴，為本案犯行，實屬可責，應予以相
    當之非難。並衡酌其犯罪之動機、目的、手段，及於犯罪後
    坦承犯行之犯後態度、被害人陳彥婷所受之損害，且被告雖
    已與被害人陳彥婷調解成立，願意分期給付被害人陳彥婷
　　120萬元，然迄今僅給付其中125,000元之情，業據被告於本
    院審理時自陳在卷（見本院卷三第154頁），核與被害人陳
    彥婷於本院審理時之陳述相符（見本院卷三第130頁），並
    有本院109年度中司偵移調字第1085號調解程序筆錄在卷可
    查（見①卷第199、200頁），又兼衡被告之教育智識程度、
    生活狀況（詳見本院卷三第163頁所示）、素行品行等一切
    情狀，分別量處如附表三「罪刑」欄所示之刑，並就附表三
    編號1部分諭知易科罰金之折算標準。
四、沒收部分：
　  被告就犯罪事實一、㈠、㈡向被害人陳彥婷詐得之款項各為4,
    830元、798,513元，均未扣案，惟被告已與被害人陳彥婷調
    解成立，並依調解成立內容給付其中125,000元，已如前述
    ，是堪認被告就其犯罪所得其中125,000元已實際合法發還
    被害人陳彥婷【該125,000元乃先抵充被告犯罪事實一、㈠之
    犯罪所得4,830元，及犯罪事實一、㈡之犯罪所得其中
　　120,170元（計算式：125,000－4,830＝120,170）】，依刑法
    第38條之1第5項規定，爰不予沒收、追徵。至犯罪事實一、
    ㈡之其餘犯罪所得678,343元（計算式：798,513－120,170＝67
    8,343），並未扣案，且未實際合法發還被害人陳彥婷，本
    院酌以如宣告沒收，並查無刑法第38條之2第2項過苛調節條
    款之適用，是應依刑法第38條之1第1項前段、第3項規定，
    於被告所犯犯罪事實一、㈡之罪項下，宣告沒收之，於全部
    或一部不能沒收或不宜執行沒收時，追徵其價額。惟倘被告
    已依前揭本院109年度中司偵移調字第1085號調解程序筆錄
    履行超過本案前揭犯罪所得，則其犯罪所得即屬已實際合法
    發還被害人陳彥婷，自無庸再為上開沒收、追徵宣告之執行
    。
五、不另為無罪諭知部分【被告被訴如附表二部分】：
  ㈠公訴意旨另以：被告意圖為自己不法之所有，基於詐欺取財
    之犯意，接續於附表二所示之時間，以LINE向被害人陳彥婷
    佯稱附表二所示之借款理由，致被害人陳彥婷陷於錯誤，陸
    續自其所申設之上開陳彥婷兆豐銀行帳戶、陳彥婷王道銀行
    帳戶，轉帳如附表二所示金額之款項至被告之上開被告王道
    銀行帳戶內，而認被告就此部分亦涉犯刑法第339條第1項之
    詐欺取財罪嫌等語。
  ㈡按犯罪事實應依證據認定之，無證據不得認定犯罪事實；不
    能證明被告犯罪者應諭知無罪之判決，刑事訴訟法第154條
    第2項、第301條第1項分別定有明文。次按認定犯罪事實所
    憑之證據，雖不以直接證據為限，間接證據亦包括在內；然
    無論直接或間接證據，其為訴訟上之證明，須於通常一般之
    人均不致於有所懷疑，而得確信其為真實之程度者，始得據
    之為有罪之認定，倘其證明尚未達到此一程度，而有合理性
    懷疑之存在時，即難遽採為不利被告之認定（最高法院76年
    度台上字第4986號判決可供參照）。再按刑事訴訟法第161
    條第1項規定：檢察官就被告犯罪事實，應負舉證責任，並
    指出證明之方法。因此，檢察官對於起訴之犯罪事實，應負
    提出證據及說服之實質舉證責任。倘其所提出之證據，不足
    為被告有罪之積極證明，或其指出證明之方法，無從說服法
    院以形成被告有罪之心證，基於無罪推定之原則，自應為被
    告無罪判決之諭知（最高法院92年度台上字第128號判決足
    資參照）。
  ㈢公訴意旨認被告此部分涉犯刑法第339條第1項之詐欺取財罪
    嫌，無非係以：⒈被告偵查中之供述、⒉證人即被害人陳彥婷
    於偵查中之具結證述、⒊被害人陳彥婷申設之上開陳彥婷王
    道銀行帳戶、陳彥婷兆豐銀行帳戶之交易明細、⒋王道商業
    銀行股份有限公司109年4月22日王道銀字第1095600437號函
    檢附上開被告王道銀行帳戶之開戶申請書、⒌王道商業銀行
    股份有限公司109年5月22日王道銀字第1095600588號函檢附
    上開張富傑王道銀行帳戶之交易明細光碟、⒍被告以LINE暱
    稱「Jay Chang」與被害人陳彥婷間之對話紀錄、⒎被告之全
    國刑案資料查註表、完整矯正簡表、被告之入出境資料資為
    論據。
　㈣訊據被告固為認罪之表示，惟查：按被告或共犯之自白，不
    得作為有罪判決之唯一證據，仍應調查其他必要之證據，以
    察其是否與事實相符，刑事訴訟法第156條第2項定有明文。
    經查：
　⒈附表二編號1部分（即起訴書附表編號38部分）：　
　　觀之被告與被害人陳彥婷於108年11月11日凌晨3時17分至上
    午10時52分間之對話紀錄，被告固先稱因昏倒在醫院，晚點
    要打車去銀行處理車子對保事項等語，經被害人陳彥婷表示
    要給被告300元等語，被告則表示沒關係，其有留車錢就好
    等語，有該對話紀錄在卷可稽（見③卷第182、183頁）。而
    於此對話之後，被害人陳彥婷於108年11月11日並無轉帳300
    元或500元至上開被告王道銀行帳戶之情形，有上開被告王
    道銀行帳戶交易明細在卷可查（見本院卷二第228頁），且
    證人陳彥婷於本院審理時證稱：被告當時只是跟我說他的情
    況，且被告說沒關係，故被告並不是要跟我拿錢，我也沒有
    轉帳給被告等語（見本院卷三第90、91頁），是起訴書記載
    被告以前揭事由向被害人陳彥婷詐得500元，難認有據。至
    被害人陳彥婷於108年11月9日下午3時21分自上開陳彥婷王
    道銀行帳戶轉帳500元至上開被告王道銀行帳戶，有該等帳
    戶交易明細在卷可查（見本院卷二第35、40、228、258頁）
    ，係在被告與被害人陳彥婷此對話紀錄之前，難認與此部分
    有關，附此敘明。
　⒉附表二編號2部分（即起訴書附表編號40部分）：　
　　觀之被告與被害人陳彥婷於108年11月11日中午12時33分至
    下午4時10分間之對話紀錄，被告向被害人陳彥婷佯以：律
    師要處理先前案件需要5,000元及另外的6,000元，被告總共
    欠律師11,000元等語，被害人陳彥婷即陸續向被告表示已轉
    給被告5,000元、3,000元，且還要再給被告3,000元，被害
    人陳彥婷並於108年11月11日下午2時3分、3時43分、5時22
    分許，分別自上開陳彥婷王道銀行帳戶轉帳5,000元、3,000
    元、3,000元至上開張富傑王道銀行帳戶（即附表一編號39
    、41、42部分），有該對話紀錄（見③卷第183至186頁）、
    該等帳戶交易明細（見本院卷二第36、41、228、258頁）在
    卷可查，是起訴書附表編號40所載之詐騙理由，僅係附表一
    編號39、41、42整體談話內容之一部份，被告固以附表一編
    號39、41、42之詐騙事由向被害人陳彥婷詐得5,000元、3,0
    00元、3,000元（起訴書就附表一編號39部分誤載詐得5,600
    元，應予更正，業如前述），然被害人陳彥婷並無因此受詐
    欺另轉帳給被告5,000元。是起訴書記載被告以附表二編號2
    （即起訴書附表編號40部分）之事由向被害人陳彥婷詐得5,
    000元，難認有據。
　⒊附表二編號3部分（即起訴書附表編號49部分）：
　　觀之被告與被害人陳彥婷於108年11月15日間下午1時51分至
    晚間8時10分之對話紀錄，被告於同日下午1時52分許，向被
    害人陳彥婷佯稱：欠人15,000元等語，被害人陳彥婷於同日
    下午2時4分許向被告稱：其盡量湊到15,000元等語，嗣被害
    人陳彥婷於同日下午5時18分、5時32分許，自上開陳彥婷兆
    豐銀行帳戶分別轉帳10,000元、5,000元至上開被告王道銀
    行帳戶（即附表一編號47、48部分），後於同日晚間7時41
    分許，自上開陳彥婷兆豐銀行帳戶轉帳2,530元至第一商業
    銀行戶名陳勇良、帳號00000000000號帳戶（下稱上開陳勇
    良第一銀行帳戶），之後被害人陳彥婷於同日晚間7時42分
    許，向被告稱其戶頭內一毛都沒有了等語，有該對話紀錄（
    見③卷第195頁）、上開陳彥婷兆豐銀行帳戶交易明細（見③
    卷第30頁）、第一商業銀行澎湖分行110年4月26日一澎湖字
    第00038號函檢附上開陳勇良第一銀行帳戶之基本資料、交
    易明細（見本院卷二第13至17頁）在卷可稽。而被害人陳彥
    婷於本院審理時陳稱：其為償還對友人陳勇良債務，因而轉
    帳2,530元至上開陳勇良第一銀行帳戶，其轉帳給陳勇良與
    被告無關等語（見本院卷三第69頁），且被告表示其不認識
    陳勇良，沒有請被害人陳彥婷轉帳給陳勇良等語（見本院卷
    三第68頁）。是起訴書記載被告以附表二編號3（即起訴書
    附表編號49部分）之事由向被害人陳彥婷詐得2,530元，難
    認有據。
　⒋附表二編號4部分（即起訴書附表編號52部分）：
    觀之被告與被害人陳彥婷於108年11月17日下午4時6分至108
    年11月18日中午12時13分間之對話紀錄，被告於108年11月1
    7日下午4時6分、9分許佯稱：明天一早有一筆錢12,000元要
    用，還在想辦法等語，被害人陳彥婷於108年11月18日中午1
    2時10分自上開陳彥婷王道銀行帳戶轉帳7,600元入上開被告
    王道銀行帳戶（即附表一編號51部分），有該對話紀錄（見
    ③卷第201、202頁）、該等帳戶交易明細在卷可查（見③卷第
    31頁、本院卷二第229、259頁）。而於此對話之後，被害人
    陳彥婷於108年11月17日、18日並無轉帳75元至上開被告王
    道銀行帳戶之情形，有上開被告王道銀行帳戶交易明細在卷
    可查（見本院卷二第229頁），是起訴書附表編號52所載之
    詐騙理由，僅係附表一編號51整體談話內容之一部份，起訴
    書記載被告以前揭事由向被害人陳彥婷詐得75元，難認有據
    。至被害人陳彥婷於108年11月16日中午12時31分許，自上
    開陳彥婷王道銀行帳戶轉帳75元至上開被告王道銀行帳戶，
    有該等帳戶交易明細在卷可查（見本院卷二第36、41、229
    、259頁），係在被告與被害人陳彥婷此對話紀錄之前，難
    認與此部分有關，附此敘明。
　⒌附表二編號5部分（即起訴書附表編號107部分）：　
　　觀之被告與被害人陳彥婷於108年12月25日晚間6時28分至9
    時23分間之對話紀錄，係被害人陳彥婷於同日下午6時28分
    問被告：「你今天應該沒辦法幫我搞到兩千五對吧」等語，
    被告於下午6時38分回以：「我給你兩千了ㄚ」、「我今天就
    只領兩千」等語，被害人陳彥婷於下午6時38分、39分表示
    ：「是我爸再給我要就貸的匯款證明」、「所以算了沒事我
    處理」等語，嗣被害人陳彥婷於同日晚間6時42分，自上開
    陳彥婷兆豐銀行帳戶轉帳2,015元至臺灣銀行戶名陳彥婷、
    帳號00000000000號帳戶（下稱上開陳彥婷臺灣銀行帳戶）
    ，之後被害人陳彥婷於同日晚間9時23分向被告表示：「安
    全過關」等語，有該對話紀錄（見③卷第331頁）、上開陳彥
    婷兆豐銀行帳戶交易明細（見③卷第35頁）、臺灣銀行營業
    部110年4月26日營存字第11000374421號函檢附上開陳彥婷
    臺灣銀行帳戶之基本資料、交易明細（本院卷二第9至12頁
    ）在卷可稽。而被害人陳彥婷於本院審理時陳稱：上開陳彥
    婷臺灣銀行帳戶係我繳就學貸款之帳戶，此筆轉帳與被告無
    關等語（見本院卷三第128頁），且被告於本院審理時亦表
    示其沒有請被害人陳彥婷轉帳到上開陳彥婷臺灣銀行帳戶等
    語（見本院卷三第68頁）。可知，此係被害人陳彥婷向被告
    籌錢，之後被害人陳彥婷係轉帳至其自己之就學貸款帳戶即
    上開陳彥婷臺灣銀行帳戶。是起訴書記載被告以附表二編號
    5（即起訴書附表編號107部分）之事由向被害人陳彥婷詐得
    2,015元，難認有據。
　⒍附表二編號6部分（即起訴書附表編號113部分）：　
　　觀之被告與被害人陳彥婷於109年1月2日下午1時至5時55分
    之對話紀錄，被告於同日下午1時2分、4時16分許，向被害
    人陳彥婷佯稱：欠新竹朋友錢，還需要還3,000元，另外再
    借3,000元，因為律師辦文件要再給錢等語，於同日下午4時
    25分接續佯稱：律師先幫其墊掉5千多，但律師今天向其說
    的是3千元，2千多元是星期一律師沒有說的，其想先給律師
    今天的等語，有該對話紀錄在卷可稽（見③卷第348、349頁
    ），而被害人陳彥婷於同日下午5時17分許自上開陳彥婷王
    道銀行帳戶轉帳6,000元至上開被告王道銀行帳戶（即附表
    一編號112部分），於同日下午5時55分許自上開陳彥婷王道
    銀行帳戶轉帳4,500元至上開陳彥婷臺灣銀行帳戶，有該對
    話紀錄（見③卷第348、349頁）、上開被告王道銀行帳戶交
    易明細（見本院卷二第238、268頁）、上開陳彥婷王道銀行
    帳戶交易明細（見本院卷二第36、41頁）、上開陳彥婷臺灣
    銀行帳戶交易明細（本院卷二第12頁）在卷可稽。而被害人
    陳彥婷於本院審理時陳稱：此筆轉帳係我就學貸款要繳的金
    額等語（見本院卷三第128、129頁），且被告於本院審理時
    亦表示其沒有請被害人陳彥婷轉帳到上開陳彥婷臺灣銀行帳
    戶等語（見本院卷三第68頁）。可知，被害人陳彥婷轉帳4,
    500元至上開陳彥婷臺灣銀行帳戶，與被告無關，是起訴書
    附表編號113所載之詐騙理由，僅係附表一編號112整體談話
    內容之一部份，是以起訴書記載被告以附表二編號6（即起
    訴書附表編號113部分）之事由向被害人陳彥婷詐得4,500元
    ，難認有據。
　⒎附表二編號7部分（即起訴書附表編號122部分）：　
　　觀之被告與被害人陳彥婷於109年1月5日上午9時16分至109
    年1月6日上午9時15分間之對話紀錄，被告於109年1月5日上
    午9時16分起，向被害人陳彥婷接續佯稱：之前的金融案件
    須賠償給被害人15萬元，繳完銀行才能解凍、目前還差
　　7,600元、還缺5,000元繳錢、5,000元部分目前還差400元等
    語；於109年1月5日晚間10時6分起，接續佯稱：律師表示檢
    察官又翻到其之前的案件，找到一件3萬元的，要向被害人
    陳彥婷借錢等語，經被害人陳彥婷表示可以借15,000元後，
    被告乃表示自己籌到13,000元等語，而被害人陳彥婷則於10
    9年1月5日上午11時57分、下午4時35分、51分許，自上開陳
    彥婷王道銀行帳戶分別轉帳7,600元、1,300元、75元；於
　　109年1月6日上午9時9分許，自上開陳彥婷兆豐銀行帳戶轉
    帳16,980元至上開被告王道銀行帳戶（即附表一編號121、
　　123至126部分），有該對話紀錄（見③卷第358至367頁）、
    該等帳戶交易明細（見③卷第21、36頁、本院卷二第37、42
    、239、269頁）在卷可稽，有如前述，而於此對話期間或之
    後，被害人陳彥婷於109年1月5日、6日，並無轉帳2,000元
    至上開被告王道銀行帳戶交易明細，有該帳戶交易明細附卷
    可按（見本院卷二第239頁），是起訴書附表編號122所載之
    詐騙理由，僅係附表一編號121、123至126整體談話內容之
    一部份，起訴書記載被告以前揭事由向被害人陳彥婷詐得2,
    000元，難認有據。至被害人陳彥婷於109年1月4日下午2時2
    8分許自上開陳彥婷王道銀行帳戶轉帳2,000元至上開被告王
    道銀行帳戶，有該等帳戶交易明細在卷可查（見本院卷二第
    37、42、239、269頁），係在被告與被害人陳彥婷此對話紀
    錄之前，難認與此部分有關，附此敘明。
  ㈤綜上所述，檢察官提出之證據，尚不足以使本院認定被告有
    此部分詐欺取財犯行，本院無從形成被告此部分有罪之確信
    。此外，本院復查無其他證據，足資證明被告有檢察官所指
    此部分犯行。惟此部分倘成罪，與檢察官已起訴且經前開本
    院認定有罪之犯罪事實一、㈡詐欺取財罪部分，具有接續犯
    之裁判上一罪關係，此部分爰不另為無罪之諭知。
據上論斷，應依刑事訴訟法第299條第1項前段，刑法第339條第1
項、第47條第1項、第41條第1項前段、第38條之1第1項前段、第
3項，刑法施行法第1條之1第1項，判決如主文。
本案經檢察官黃雅鈴提起公訴，檢察官宋恭良、張凱傑到庭執行
職務。
中　　華　　民　　國　　110 　年　　12　　月　　22　　日
                  刑事第四庭    審判長法  官  黃佳琪
　　　　　　　　　
                                      法  官  劉依伶
　　　　　　　　　　　　　　　　　　　
                                      法　官　魏威至 
以上正本證明與原本無異。
如不服本判決，應於送達判決後20日內向本院提出上訴書狀，並
應敘述具體理由；其未敘述上訴理由者，應於上訴期間屆滿後20
日內向本院補提理由書（均須按他造當事人之人數附繕本）「切
勿逕送上級法院」。
告訴人或被害人對於判決如有不服具備理由請求檢察官上訴者，
其上訴期間之計算係以檢察官收受判決正本之日期為準。
                                      書記官  顏偉林
中　　華　　民　　國　　110 　年　　12　　月　　23　　日

附表一
編號 被告詐欺時間、被害人陳彥婷轉帳時間（若日期相同僅記載1次 ） 詐欺理由 轉帳金額（新臺幣 ；均不包含手續費） 被告與被害人陳彥婷 LINE對話紀錄卷頁 被告帳戶交易明細卷頁 被害人陳彥婷帳戶交易明細卷頁 1 108年1月20日 購買澳洲船票 4,100元 ③卷 第65至68頁 本院卷一第69頁 ③卷 第26頁 2  108年1月22日、108年1月28日 到澳洲靠岸買東西 730元 ③卷 第69至72頁 本院卷一第69頁 ③卷 第26頁 3 108年9月2日 生活費、車貸、給廠商錢 10,000元 、 2,100元 、 900元 ③卷 第85至89頁 本院卷二第218、 248頁 ③卷 第17頁 、本院卷二第33、38頁 4 108年9月4日 沒錢吃飯（起訴書原載在澳洲說沒錢吃飯，應予更正） 1,000元 ③卷 第90頁 本院卷二第219、 249頁 ③卷 第17頁 、本院卷二第34、39頁 5 108年9月19日 要買澳洲的生活必需品 1,000元 ③卷 第98至100頁 本院卷二第221、 251頁 ③卷 第17頁 、本院卷二第34、39頁 6 108年10月9日 欠別人錢要還錢（起訴書原載歇斯底里沒說錢，應予更正） 20,015元 ③卷 第108至112頁 本院卷二第223、253頁 ③卷 第28頁 7 108年10月15日 之前的案件沒有繳20萬元的話要坐牢6個月，已籌到16萬元○○○○○○○○○○○4天需要20萬元不然要坐牢4個月，應予更正） 8,000元 ③卷 第114至116頁 本院卷二第223、 253頁 ③卷 第17頁 、本院卷二第34、39頁 8 108年10月15日 （接續編號7） 8,000元不夠要再7,000元 7,015元 ③卷 第114至116頁 本院卷二第223、 253頁 ③卷 第18頁 、本院卷二第34、39頁 9 108年10月17日 展場工作需要 3,000元 3,015元 ③卷 第116、117頁 本院卷二第224、 254頁 ③卷 第18頁 、本院卷二第34、39頁 10 108年10月24日 展場材料費需要 3,000元，並告知當天會還，另車子對保成功後會還25萬元 3,015元 ③卷 第122、123頁 本院卷二第225、 255頁 ③卷 第28頁 11 108年10月24日 （接續編號10） 展場材料費還需要 3,000元(起訴書原載要再借3,000元，應予更正) 4,000元 ③卷 第123、124頁 本院卷二第225、 255頁 ③卷 第28頁 12 108年10月25日 （接續編號11） 驗收有問題要修補費用3,000元(起訴書原載上午需要8,000元材料費，下午驗收有問題再借3,000元，應予更正) 3.000元 ③卷 第125至127頁 本院卷二第225、 255頁 ③卷 第28頁 13 108年10月25日 要繳錢8,000元，銀行關門來不及領錢，過期會有問題(起訴書原載上午說的材料費8,000元過期會有問題，應予更正) 9,900元 ③卷 第128至131頁 本院卷二第225、 255頁 ③卷 第29頁 14 108年10月26日 工作需要用到錢需要1,200元 2,000元 ③卷 第132、133頁 本院卷二第225、 255頁 ③卷 第29頁 15 108年10月26日 （接續編號14） 要再借9,200元 2,000元 ③卷 第133至135頁 本院卷二第225、 255頁 ③卷 第29頁 16 108年10月30日 仇家來找需要錢 10,000元 ③卷 第139至140頁 本院卷二第225、 255頁 ③卷 第29頁 17 108年10月30日 （接續編號16） 仇家還要再5,000元 6,000元 ③卷 第141頁 本院卷二第225、 255頁 ③卷 第29頁 18 108年10月30日 （接續編號17） 仇家事情處理完，需要搭計程車 2,000元 ③卷 第142頁 本院卷二第225、 255頁 ③卷 第29頁 19 108年10月30日 去銀行處理車子對保細項並準備還款，但相關文件沒帶需要搭計程車回公司拿 900元 ③卷 第143頁 本院卷二第225、 255頁 ③卷 第29頁 20 108年10月30日 （接續編號19） 公司沒有找到相關資料需要搭計程車回家 2,000元 ③卷 第143至145頁 本院卷二第225、 255頁 ③卷 第29頁 21 108年10月31日 須搭計程車去銀行處理車子對保事項再搭計程車回公司 2,500元 ③卷 第145、146頁 本院卷二第226、 256頁 ③卷 第29頁 22 108年10月31日 （接續編號21） 需要再1,800元補辦資料、100元刻印章以及回公司的計程車錢 3,000元 ③卷 第147頁 本院卷二第226、 256頁 ③卷 第29頁 23 108年11月5日 要搭車去銀行 215元 ③卷 第156、157頁 本院卷二第226、 256頁 ①卷 第29頁 24 108年11月5日 （接續編號23） 到銀行需要1,000元開戶，後來改口要2,000元 1,985元 ③卷 第157、158頁 本院卷二第226、 256頁 ③卷 第19頁 、本院卷二第35、40頁 25 108年11月5日 （接續編號24） 印章不見需要搭車回家找 900元 ③卷 第158、159頁 本院卷二第226、 256頁 ③卷 第19頁 、本院卷二第35、40頁 26 108年11月5日 身體不適需要搭車去看醫生和吃飯錢，打針需要300元至600元 1,015元 ③卷 第159、160頁 本院卷二第226、 256頁 ③卷 第19頁 、本院卷二第35、40頁 27 108年11月5日 （接續編號26） 看醫生需要搭車，陳彥婷表示只剩60元 60元 ③卷 第159、160頁 本院卷二第226、 256頁 ③卷 第29頁 28 108年11月6日 要還錢給別人需要2,000元 2,040元 ③卷 第161頁 本院卷二第226、 256頁 ③卷 第19頁 、本院卷二第35、40頁 29 108年11月6日 要給廠商7,500元 7,515元 ③卷 第164、165頁 本院卷二第226、 256頁 ③卷 第19頁 、本院卷二第35、40頁 30 108年11月6日 吃完晚餐需要搭車回家 900元 ③卷 第166頁 本院卷二第226、 256頁 ③卷 第19頁 、本院卷二第35、40頁 31 108年11月6日、108年11月7日 要給廠商2,000元 2,000元 ③卷 第167頁 本院卷二第227、 257頁 ③卷 第19頁 、本院卷二第35、40頁 32 108年11月7日 搭車去銀行處理車子對保 1,000元 ③卷 第168、169頁 本院卷二第227、 257頁 ③卷 第19頁 、本院卷二第35、40頁 33 108年11月7日 要給廠商1萬元 7,000元 ③卷 第170至172頁 本院卷二第227、 257頁 ③卷 第19頁 、本院卷二第35、40頁 34 108年11月8日 要給廠商15,000元元 15,000元 ③卷 第173頁 本院卷二第227、 257頁 ③卷 第30頁 35 108年11月9日、108年11月10日 跟副總吵架需要 5,000元先給副總 5,000元 ③卷 第176、177頁 本院卷二第228、 258頁 ③卷 第30頁 36 108年11月10日 需要借給副總 3,000元 2,300元 ③卷 第178頁 本院卷二第228、 258頁 ③卷 第30頁 37 108年11月10日 語音訊息中表示需要借6,000元材料費，而且身上連吃飯的錢也沒有（起訴書原載沒錢吃飯，應予補充） 500元、 5,600元 （起訴書僅記載 500元，應予補充 ） ③卷 第179至182頁 本院卷二第228、 258頁 ③卷 第19頁 、本院卷二第35、40頁 38 （刪除）      39 108年11月11日 律師要處理先前案件需要11,000元   5,000元（起訴書原載 5,600元 ，應予更正） ③卷 第183、184頁 本院卷二第228、 258頁 ③卷 第20頁 、本院卷二第36、41頁 40 （刪除）      41 108年11月11日 （接續編號39）律師要處理先前案件需要1萬1,000元，補匯款項 3,000元 ③卷 第184、185頁 本院卷二第228、 258頁 ③卷 第20頁 、本院卷二第36、41頁 42 108年11月11日 （接續編號41）（同上）告知律師費還差3,000元 3,000元 ③卷 第185頁 本院卷二第228、 258頁 ③卷 第20頁、本院卷二第36、41頁 43 108年11月11日 要還別人1萬元，至少先給3,000元〈起訴書原載（同上）告知律師費還不夠需要再3,000元，應予更正〉 3,500元   ③卷 第186頁 本院卷二第228、 258頁 ③卷 第30頁 44 108年11月11日、108年11月12日 （接續編號43） 剩下的7,000元隔天要還〈起訴書原載（同上）律師說剩下的7,000元隔天要給，應予更正〉 7,000元   ③卷 第188、189頁 本院卷二第228、 258頁 ③卷 第30頁 45 108年11月14日 （語音通話）要還債主8千元〈起訴書原載（簡訊對話）要還朋友1萬元，應予更正〉 9,000元 ③卷 第194頁 本院卷二第229、 259頁 ③卷 第30頁 46 108年11月15日 要還錢給別人差5,000元 5,500元 ③卷 第194頁 本院卷二第229、 259頁 ③卷 第30頁 47 108年11月15日 欠人15,000元 10,000元 ③卷 第195頁 本院卷二第229、 259頁 ③卷 第30頁 48 108年11月15日 （接續編號47）（補匯款項）欠人15,000元 5,000元 ③卷 第195頁 本院卷二第229、 259頁 ③卷 第30頁 49 （刪除）      50 108年11月16日 要搭公車，要去把工具及現場的東西收回來，想騎機車去車站，結果機車太久沒騎故障而牽去車行修，沒錢修車（起訴書原載要去現場收拾東西沒錢搭車，應予補充） 200元、 75元（起訴書僅記載200元 ，應予補充）    ③卷 第198至200頁 本院卷二第229、 259頁 ③卷 第31頁 、本院卷二第36、41頁 51 108年11月17日、108年11月18日 共欠別人12,000元，108年11月18日早上說還差 7,000元和需要搭車去找律師要500元 7,600元 ③卷 第201、202頁 本院卷二第229、 259頁 ③卷 第31頁 52 （刪除）      53 108年11月18日 隔天要找副總之車費與餐費 2,000元 ③卷 第203頁 本院卷二第229、 259頁 ③卷 第31頁 54 108年11月19日 要給廠商8,000元，並表示被凍結的銀行帳戶解開後還完債，剩餘金額80萬元將全數還給陳彥婷 8,000元 ③卷 第204頁 本院卷二第229、 259頁 ③卷 第31頁 55 108年11月19日 展場材料費差3,000元 4,000元 ③卷 第206頁 本院卷二第229、 259頁 ③卷 第31頁 56 108年11月20日 搭車需要2,000元 2,200元 ③卷 第207、208頁 本院卷二第229、 259頁 ③卷 第31頁 57 108年11月20日 要還錢缺13,000元 13,100元 ③卷 第208、209頁 本院卷二第230、 260頁 ③卷 第31頁 58 108年11月21日、108年11月22日 要先給廠商10,480元 10,900元 ③卷 第214至218頁 本院卷二第230、 260頁 ③卷 第31頁 59 108年11月24日 撞到人私下和解需要6,000元 6,000元 ③卷 第221、222頁 本院卷二第230、 260頁 ③卷 第31頁 60 108年11月25日 被陷害需要5,000元 5,000元 ③卷 第223、224頁 本院卷二第230、 260頁 ③卷 第31頁 61 108年11月25日、108年11月26日 要繳2萬8,000元，副總能借8,000元，同事借1萬元，還差1萬元 9,990元 ③卷 第226、227頁 本院卷二第230、 260頁 ③卷 第32頁 62 108年11月27日 缺8,000元要還人家 8,000元 ③卷 第232、233頁 本院卷二第231、 261頁 ③卷 第32頁 63 108年11月29日、108年11月30日 要還哥哥2萬元，加住院錢，還差15,000元 14,999元 ③卷 第236至240頁 本院卷二第231、 261頁 ③卷 第32頁 64 108年12月1日 信用卡分期已過期，另外要幾百元吃飯 22,500元 ③卷 第241至244頁 本院卷二第231、 261頁 ③卷 第32頁 65 108年12月1日 要把戶頭的885元領出需要補200元 230元 ③卷 第245頁 本院卷二第232、 262頁 ③卷 第32頁 66 108年12月2日 修車費5,000元，給展場廠商4,500元 9,600元 ③卷 第247至249頁 本院卷二第232、 262頁 ③卷 第20頁 、本院卷二第36、41頁 67 108年12月2日 沒錢生活 305元 ③卷 第250頁 本院卷二第232、 262頁 ③卷 第20頁 、本院卷二第36、41頁 68 108年12月2日 要給廠商8,000元 8,000元 ③卷 第250至252頁 本院卷二第233、 263頁 ③卷 第20頁 、本院卷二第36、41頁 69 108年12月3日 車子拋錨，水箱壞掉，需要5,000元 5,005元 ③卷 第253頁 本院卷二第233、 263頁 ③卷 第20頁 、本院卷二第36、41頁 70 108年12月4日 要給律師3,000元 ，另外沒錢吃早餐 4,000元 ③卷 第255、256頁 本院卷二第233、 263頁 ③卷 第32頁 71 108年12月4日 （接續編號70） 要再給律師1,000元，剩下3,000元律師之後做文件費用先備用 4,000元 ③卷 第256、257頁 本院卷二第233、 263頁 ③卷 第32頁 72 108年12月4日 急需3,000元（起訴書原載律師費用還需要3,000元，應予更正） 3,000元   ③卷 第257頁 本院卷二第233、 263頁 ③卷 第32頁 73 108年12月4日 要給材料廠商 9,000元，已有付訂金3,000元，希望借6,500元，500元是餐費與加油錢，並告知明天將發薪水50,000元，會拿來還款 6,500元 ③卷 第258至261頁 本院卷二第234、 264頁 ③卷 第32頁 74 108年12月4日 （接續編號73） 廠商的材料費少2,100元 2,100元 ③卷 第261頁 本院卷二第234、 264頁 ③卷 第32頁 75 108年12月4日 （接續編號74） 剛剛編號73至74借的錢都給廠商了，連500元餐費都給廠商了，材料費仍不夠，先借400元應急（起訴書原載沒錢吃飯，應予補充、更正） 505元 ③卷 第261至263頁 本院卷二第234、 264頁 ③卷 第32頁 76 108年12月4日、108年12月5日 （接續編號75） 還缺廠商6,000元材料錢，並表示這是最後1次借錢 6,000元 ③卷 第263、264頁 本院卷二第234、 264頁 ③卷 第20頁 、本院卷二第36、41頁 77 108年12月5日 展場材料檢查有問題，需要5,870元 ，自己有300元，要求最好轉帳 6,000元，剩下當餐費 6,000元 ③卷 第265頁 本院卷二第234、 264頁 ③卷 第20頁 、本院卷二第36、41頁 78 108年12月6日 賣車的帳戶上仍顯示280萬元，代表銀行尚未處理他的款項無法領錢，另外表示副總將會給10萬元，到時候可先還7萬元，需要4,000元材料錢給廠商 4,000元 ③卷 第266、267頁 本院卷二第234、 264頁 ③卷 第20頁 、本院卷二第36、41頁 79 108年12月6日 先表示在展場工作，廠商現在跑來，中午可否借錢，後接續表示需要5,000元材料錢給廠商（起訴書原載需要5000元材料錢給廠商，應予補充） 10,000元   ③卷 第267、268頁 本院卷二第234、 264頁 ③卷 第20頁 、本院卷二第36、41頁 80 108年12月6日 （接續編號79） 張富傑仍一直表示要借錢，但是錢還沒給廠商就先打傷了廠商，陳彥婷表示請朋友轉帳，問張富傑是否有收到，張富傑表示帳戶有多1,000元，要將該筆1,000元領出來給廠商看醫生（起訴書原載打廠商導致廠商牙齒受傷需賠醫藥費1,000元，應予補充、更正） 1,000元 、 5,000元〈起訴書原僅記載 1.000元 ，應予補充； 5,000元部分為陳彥婷請朋友（帳戶帳號0000000000000號)轉帳〉 ③卷 第269至271頁 本院卷二第234、 264頁 本院卷二第36 、41頁 81 108年12月6日 需要吃飯加油 500元 ③卷 第272頁 本院卷二第234、 264頁 ③卷 第33頁 82 108年12月7日 要跟昨天受傷的廠商和解需要2萬元，有借到5,000元了，還差15,000元（起訴書原載後來協商到15,000元，應予更正），並表示這次被取消緩刑要被關3年 15,000元 ③卷 第274頁 本院卷二第234、 264頁 ③卷 第33頁 83 108年12月7日 （接續編號82） 打人的事件即使和解，警方要業績所以在決定是否要辦張富傑，差5,800元 6,000元 ③卷 第274至276頁 本院卷二第234、 264頁 ③卷 第33頁 84 108年12月7日 （接續編號83） 還需要1,200元 1,500元 ③卷 第277頁 本院卷二第234、 264頁 ③卷 第33頁 85 108年12月8日 自稱是張富傑的朋友，張富傑在士林地檢署檢還無法出來（起訴書原載自稱自己在士檢無法出來，應予更正），需要3,000元，嗣變更需要4,100元，並表示錢湊夠後換看檢察官心情 5,000元 ③卷 第278、279頁 本院卷二第235、 265頁 ③卷 第33頁 86 108年12月8日 (接續編號85) 賓士賣掉銀行故意卡錢不給，人卡在士林地檢署還需要6,000元但還缺4, 000元全繳才不起訴 3,890元 ③卷 第280頁 本院卷二第235、 265頁 ③卷 第33頁 87 108年12月9日、 108年12月10日 信用卡分期還缺15,000元，現在解除定存不划算，可不可以借15,000元 15,000元 ③卷 第284至286頁 本院卷二第235、 265頁 ③卷 第33頁 88 108年12月11日 需要57元把1,000元領出來 60元 ③卷 第288頁 本院卷二第235、 265頁 ③卷 第33頁 89 108年12月12日 朋友腳要開刀缺2萬元 16,000元 ③卷 第291、292頁 本院卷二第235、 265頁 ③卷 第33頁 90 108年12月14日 陳彥婷詢問張富傑是不是有刷陳彥婷信用卡，張富傑向陳彥婷稱：妳轉3,000元給伊，中午還妳1萬元等語 3,000元 ③卷 第292、293頁 本院卷二第236、 266頁 ③卷 第34頁 91 108年12月14日 台新帳戶餘額變回140萬（車子貸款），網購缺 2,000元 2,300元 ③卷 第293、294頁 本院卷二第236、 266頁 ③卷 第34頁 92 108年12月14日 張富傑表示身上沒錢了，陳彥婷告知帳戶只剩43元，張富傑表示43元先拿來 10元 ③卷 第295、296頁 本院卷二第236、 266頁 本院卷二第36、41頁 93 108年12月14日 （接續編號92；編號92、93陳彥婷分次轉帳） 100元 ③卷 第295、296頁 本院卷二第236、 266頁 ③卷 第34頁 94 108年12月15日、108年12月16日 還需要給廠商 8,400元、 5,050元 13,900元 ③卷 第297至301頁 本院卷二第236、 266頁 ③卷 第34頁 95 108年12月16日 朋友出院需要 4,000元 4,000元 ③卷 第305頁 本院卷二第236、 266頁 ③卷 第34頁 96 108年12月16日 欠別人錢需要還款缺3,000元，陳彥婷表示只剩1,000元 1,000元 ③卷 第306頁 本院卷二第236、 266頁 ③卷 第34頁 97 108年12月17日 打人事件對方要 13,000元，拿到錢就會去撤告 13,000元 ③卷 第307頁 本院卷二第236、 266頁 ③卷 第34頁 98 108年12月18日 需要300元搭公車，中午前還需要4,000元，晚上6點前會還錢 3,900元 ③卷 第309、310頁 本院卷二第236、 266頁 ③卷 第34頁 99 108年12月18日 開爸爸的車為了閃小孩撞倒隔壁的保時捷，需要維修費18萬元 17,000元 ③卷 第310、311頁 本院卷二第236、 266頁 ③卷 第34頁 100 108年12月21日、108年12月22日 要還新竹的朋友錢5,000元，最終需要8,000元 8,005元 ③卷 第315至317頁 本院卷二第237、 267頁 ③卷 第34頁 101 108年12月22日 （接續編號100） 要還給昨天新竹的朋友錢，還需 4,000元，身上還少2,000元 2,000元 ③卷 第317、318頁 本院卷二第237、 267頁 ③卷 第34頁 102 108年12月22日 需要200元吃午餐 92元 ③卷 第318頁 本院卷二第237、 267頁 ③卷 第35頁 103 108年12月22日 上班受傷需要掛號費600元，縫針 3,200元 3,900元 ③卷 第318、319頁 本院卷二第237、 267頁 ③卷 第35頁 104 108年12月23日 現場需要材料費 12,200元，還缺 5,500元（起訴書原載現場需要材料費12,200元，應予補充） 5,500元 ③卷 第320頁 本院卷二第237、 267頁 ③卷 第35頁 105 108年12月24日 展廠吊勾用壞東西需要1萬元，還缺9,300元 9,400元 ③卷 第321、322頁 本院卷二第237、 267頁 ③卷 第35頁 106 108年12月25日 欠人15,000元需要先還8,000元 8,000元 ③卷 第324、325頁 本院卷二第237、 267頁 ③卷 第35頁 107 （刪除）      108 108年12月29日 跟同事借摩托車出車禍需要修車費5,000元、要還新竹朋友1萬元 10,000元 ③卷 第335至341頁 本院卷二第238、 268頁 ③卷 第35頁 109 108年12月29日 欠人3萬元，還缺5,000元 5,000元 ③卷 第342頁 本院卷二第238、 268頁 ③卷 第35頁 110 108年12月30日 上次借同事摩托車車禍還需要修車費6,500元到7,000元 6,900元 ③卷 第344頁 本院卷二第238、 268頁 ③卷 第35頁 111 109年1月2日 沒錢繳電話費大約1,500元，欠人 15,000元，上次已還7,000元，還欠8,000元 9,900元 ③卷 第347頁 本院卷二第238、 268頁 ③卷 第21頁 、本院卷二第36、41頁 112 109年1月2日 欠新竹朋友錢，還需要還3,000元，另外再借3,000元，因為律師辦文件要再給錢 6,000元 ③卷 第348、349頁 本院卷二第238、 268頁 ③卷 第21頁 、本院卷二第36、41頁 113 （刪除）      114 109年1月2日 （接續編號112）律師代墊總額是5,000元，所以還要還律師2,000元（起訴書原載要給律師2,000元，應予補充） 2,000元 ③卷 第349頁 本院卷二第238、 268頁 ③卷 第21頁 、本院卷二第37、42頁 115 109年1月3日 材料費需要17,000元，同事只有拿12,000元，還缺 4,000至5,000元  3,000元 ③卷 第350頁 本院卷二第238、 268頁 ③卷 第35頁 116 109年1月3日 （接續編號115） 〈編號115事由，陳彥婷以編號115、116分次轉帳，起訴書原載要買材料，應予補充、更正〉 2,000元 ③卷 第350頁 本院卷二第238、 268頁 ③卷 第21頁 、本院卷二第37、42頁 117 109年1月3日 臨時要另外買材料〈起訴書原載（續上筆）要買材料，應予更正〉 570元 ③卷 第351、352頁 本院卷二第238、 268頁 ③卷 第21頁 、本院卷二第37、42頁 118 109年1月3日 （接續編號117）材料費還缺3,400元，等人事來可以一次還8,900元 3,450元 ③卷 第352頁 本院卷二第238、 268頁 ③卷 第21頁 、本院卷二第37、42頁 119 109年1月3日 同事把材料弄壞了，要買材料需要5,000元，晚上7點可以還14,000元〈起訴書原載材料壞了要5,000元，晚上7點可以還14,000元，應予補充〉 5,000元 ③卷 第353頁 本院卷二第238、 268頁 ③卷 第21頁 、本院卷二第37、42頁 120 109年1月4日 欠同事14,200元，經陳彥婷轉帳右列 9,980元後，張富傑表示自己湊到1,800元，還差2,200元（起訴書原載欠同事1萬4200元，應予補充） 9,980元 、 2,000元 （起訴書僅載 9,995元 ，應予補充） ③卷 第356至 358頁 本院卷二第239、 269頁 ③卷 第21、35頁、本院卷二第37 、42頁 121 109年1月5日 之前的金融案件須賠償給被害人15萬元，繳完銀行才能解凍 與編號 126為同一筆轉帳（起訴書原載本次轉帳 16,995元 ，應予更正） ③卷 第358至362頁   122 （刪除）      123 109年1月5日 （接續編號121） 之前的金融案件須賠償給被害人15萬元，繳完銀行才能解凍，目前還差7,600元。（起訴書原載還缺7,600元，應予補充、更正） 7,600元 ③卷 第361、362頁 本院卷二第239、 269頁 ③卷 第21頁 、本院卷二第37、42頁 124 109年1月5日 （接續編號123） 案件還缺5,000元繳錢 1,300元 ③卷 第364頁 本院卷二第239、 269頁 ③卷 第21頁 、本院卷二第37、42頁 125 109年1月5日 （接續編號124） 5,000元部分目前還差400元〈起訴書原載（同上）還缺5,000元，應予更正〉 75元 ③卷 第364頁 本院卷二第239、 269頁 ③卷 第21頁 、本院卷二第37、42頁 126 109年1月5日、 109年1月6日 （接續編號121） 律師表示檢察官又翻到張富傑之前的案件，找到一件3萬元的，要向陳彥婷借錢，經陳彥婷表示可以借15,000元後，張富傑表示 自己籌到13,000元 （起訴書原載缺15,000元，差2,000元，應予補充） 16,980元 （與編號121為同一筆轉帳；起訴書原載本次另轉 2,915元 ，應予刪除）   ③卷 第366、367頁 本院卷二第239、 269頁 ③卷 第36頁 127 109年1月6日、109年1月7日 要還同事錢，還缺2,900元，後張富傑翌日又表示，昨天要還的錢還差3,000元（起訴書原載要還同事5,000元，還缺2,900元，應予更正） 2,955元 、 2,900元 （起訴書僅記載 2,955元 ，應予補充） ③卷 第368至370頁 　  本院卷二第239、 269頁 ③卷 第22頁 、本院卷二第36、37 、41、42頁 128 109年1月10日 要還地下錢莊利息缺2,500元 3,000元 ③卷 第372、273頁 本院卷二第239、 269頁 ③卷 第36頁 129 109年1月10日 （接續編號128）要還地下錢莊錢缺4,000元 4,500元 ③卷 第373頁 本院卷二第239、 269頁 ③卷 第36頁 130 109年1月11日 要還別人1萬元，還缺6,000元 6,000元 ③卷 第373、374頁 本院卷二第239、 269頁 ③卷 第36頁 131 109年1月11日 （接續編號130） 前揭要還別人1萬元，原本另向別人借2,000元，但沒借到，所以還缺2,000元 1,500元 ③卷 第374頁 本院卷二第240、 270頁 ③卷 第36頁 132 109年1月11日 律師在地檢署需要3,500元 3,500元 ③卷 第374、375頁 本院卷二第240、 270頁 ③卷 第36頁 133 109年1月11日 要搭公車 500元 ③卷 第375頁 本院卷二第240、 270頁 ③卷 第36頁 134 109年1月11日 （接續編號132） 要給律師錢文件費3,250元、送件費600元及其他費用 5,000元 ③卷 第375、376頁 本院卷二第240、 270頁 ③卷 第36頁 135 109年1月11日 （接續編號134） 律師還要2,000元 2,000元 ③卷 第376頁 本院卷二第240、 270頁 ③卷 第36頁 136 109年1月11日 （接續編號135） 還要給律師8,000元，還缺700元 700元 ③卷 第377頁 本院卷二第240、 270頁 ③卷 第36頁 137 109年1月12日 （接續編號136） 需要給律師15,000元，還缺8,000元 8,000元 ③卷 第378頁 本院卷二第240、 270頁 ③卷 第36頁 138 109年1月13日 （接續編號137） 到法院需要錢 17,000元 ③卷 第378至379頁 本院卷二第240、 270頁 ③卷 第36頁 139 109年1月13日 （接續編號138） （補匯款項）到法院需要錢 10,000元 ③卷 第379頁 本院卷二第240、 270頁 ③卷 第36頁 140 109年1月14日 要還鄰居6,500元 1,000元 ③卷 第379頁 本院卷二第240、 270頁 ③卷 第36頁 141 109年1月14日 為了還鄰居錢打電話跟別人借錢，被對方討7,500元 6,900元 ③卷 第380、381頁 本院卷二第240、 270頁 ③卷 第36頁 142 109年1月14日 （接續編號141）欠別人錢，剛剛中午給4,000，打來要剩下的錢(起訴書原載還欠人4,000元，應予補充) 3,400元 ③卷 第381頁 本院卷二第240、 270頁 ③卷 第37頁 143 109年1月18日 欠人13,000元，要借3,000元(起訴書原載欠人13,000元，應予補充) 3,000元 ③卷 第384頁 本院卷二第240、 270頁 ③卷 第37頁 144 109年1月18日 （接續編號143） 欠人13,000元的部分，要再借1,000元〈起訴書原載（續上筆）欠人13,000元，應予補充〉 1,000元 ③卷 第384頁 本院卷二第240、 270頁 ③卷 第37頁 145 109年1月18日 （接續編號144） 欠13,000元的部分，還差3,000元〈起訴書原載（續上筆）欠人13,000元，應予補充〉 3,000元 ③卷 第385頁 本院卷二第240、 270頁 ③卷 第37頁 146 109年1月18日 要領1,000元出來 ，缺200元 200元 ③卷 第385頁 本院卷二第240、 270頁 ③卷 第37頁 147 109年1月19日 要求轉2元 50元 ③卷 第387頁 本院卷二第241、 271頁 ③卷 第37頁 148 109年1月19日、109年1月20日 要還人錢8,300元 8,280元 ③卷 第388、389頁 本院卷二第241、 271頁 ③卷 第37頁 149 109年1月20日 要坐車要求轉100元，陳彥婷表示剩9元後，張富傑要求轉7元 9元 ③卷 第389、390頁 本院卷二第241、 271頁 ③卷 第37頁 150 109年1月21日 （語音通話）要還錢莊 10,100元 ③卷 第390頁 本院卷二第241、 271頁 ③卷 第37頁 151 109年1月21日 之前金融案件還缺5,600元，並表之後會還款 6,000元 ③卷 第390、391頁 本院卷二第241、 271頁 ③卷 第37頁 152 109年1月21日 有人來討債欠款8,000元 8,000元 ③卷 第391、392頁 本院卷二第241、 271頁 ③卷 第37頁 153 109年1月22日 帳上餘額消失，去銀行查帳要1,000元 1,900元 ③卷 第393頁 本院卷二第241、 271頁 ③卷 第37頁 154 109年1月22日 計程車跳表的車錢不夠 1,100元 ③卷 第394頁 本院卷二第241、 271頁 ③卷 第37頁 155 109年1月23日 金管會叫律師去補資料，律師費需2,000或3,000元 4,000元 ③卷 第396頁 本院卷二第242、 272頁 ③卷 第38頁 156 109年1月23日 錢莊要收利息 5,000元 4,650元 ③卷 第398、399頁 本院卷二第242、 272頁 ③卷 第38頁 157 109年1月24日 過年要包紅包給父母 6,688元 ③卷 第399頁 本院卷二第242、 272頁 ③卷 第38頁 158 109年1月25日 要850元，才能領1,000元出來， 880元 ③卷 第405頁 本院卷二第242、 272頁 ③卷 第38頁 159 109年1月25日 律師急需5,000元 990元 ③卷 第405至409頁 本院卷二第242、 272頁 ③卷 第38頁 160 109年1月26日（起訴書原載109年1月27日，應予更正） 要給錢莊錢，還缺13,000元 12,800元 ③卷 第415頁 本院卷二第242、 272頁 ③卷 第38頁 註：為供核對之利，本件編號依起訴書附表編號。原起訴書附表編號38、40、49、52、107、113、122部分於本判決不另為無罪之諭知，故本附表前揭編號部分記載刪除        
附表二：
編號 時間 詐騙理由 匯款金額 (新臺幣) 1（即起訴書附表編號38） 108年11月11日 因昏倒在醫院晚點要打車去銀行處理車子對保事項 500元  2（即起訴書附表編號40） 108年11月11日 （補匯款項）律師要處理先前案件需要1萬1000元 5000元 3（即起訴書附表編號49） 108年11月15日 （補匯款項）欠人1萬5000元 2530元 4（即起訴書附表編號52） 108年11月18日 欠別人1萬2000元 75元  5（即起訴書附表編號107 ） 108年12月25日 借款2015元 2015元 6（即起訴書附表編號113 ） 109年1月2日 律師代墊5000元，要還律師 4500元 7（即起訴書附表編號122 ） 109年1月5日 （同上）之前的金融案件須賠償給被害人15萬元，繳完銀行才能解凍 2000元 
附表三：
編號 犯罪事實 罪刑  沒收 1 犯罪事實一、㈠ 張富傑犯詐欺取財罪，處拘役肆拾日，如易科罰金，以新臺幣壹仟元折算壹日。 無 2 犯罪事實一、㈡ 張富傑犯詐欺取財罪，累犯，處有期徒刑拾月。 未扣案之犯罪所得新臺幣陸拾柒萬捌仟參佰肆拾參元沒收，於全部或一部不能沒收或不宜執行沒收時，追徵其價額。 

附錄論罪科刑法條：
中華民國刑法第339條
意圖為自己或第三人不法之所有，以詐術使人將本人或第三人之
物交付者，處5年以下有期徒刑、拘役或科或併科50萬元以下罰
金。
以前項方法得財產上不法之利益或使第三人得之者，亦同。
前2項之未遂犯罰之。